臺灣高等法院臺南分院民事裁定　　96年度抗字第279號
抗　告　人　甲○○
　　　　　　送達代收人　乙○○.
相　對　人　臺灣中小企業銀行股份有限公司
法定代理人　丙○○
上列抗告人與相對人間假處分事件，對於中華民國96年8月10日
臺灣雲林地方法院96年度裁全字第1712號裁定，提起抗告，本院
裁定如下：
    主    文
抗告駁回。
抗告訴訟費用新臺幣壹仟元由抗告人負擔。
    理    由
一、抗告意旨略以：相對人主張第三人乙○○借款期間為民國（
    下同）94年9月12日起至114年9月12日止，詎自96年7月12日
    起即未依約繳納本息云云，顯然內容不實。按第三人乙○○
    借款期間自94年9月12日起至96年8月12日都有依約定確實繳
    納本息。且94年9月至95年1月共五個月期間之本息，已於銀
    行放款時一併繳清，第三人乙○○於95年7月繳本息新台幣
    （下同）7,510元，95年8月至9月每月繳本息各7,539元，95
    年10月繳本息7,556元，95年11月至12月每月繳本息各7,598
    元，96年1月繳本息7,610元，96年2月至8月每月本息各7,70
    0元。再者，抗告人與相對人間並無借貸關係，並非債務人
    ，原裁定遽准相對人請求為假處分，顯有未當，爰提起抗告
    ，請求廢棄原裁定，並駁回相對人之聲請等語。
二、按債權人就金錢以外之請求，因請求標的之現狀變更，有日
    後不能強制執行，或甚難強制執行之虞，欲保全強制執行者
    ，得聲請假處分；又，當事人於爭執之法律關係，為防止發
    生重大之損害或避免急迫之危險或有其他相類之情形而有必
    要時，亦得聲請為定暫時狀態之處分，民事訴訟法第532條
    、第538條第1項定有明文。再按假處分僅為保全強制執行方
    法之一種；故苟合於上開假處分條件，並經債權人敘明假處
    分之原因存在，法院即得為准許假處分之裁定。至於主張之
    實體上理由，是否正當，乃屬本案問題，非假處分裁判中所
    能解決（最高法院20年抗字第5號裁定參照）。
三、經查：本件相對人於原法院聲請假處分，業據其所提出案外
    人即乙○○向相對人借款之借據、臺灣企銀房屋貸款契約、
    臺灣企銀放款利率歷史資料表、電腦繳款明細、催收備查卡
    及土地登記謄本等，可認有相當之釋明，相對人並陳明願供
    擔保，以補釋明之不足。原法院酌定擔保金額就原裁定主文
    所示之不動產為准相對人聲請假處分之裁定，委無不合。抗
    告人雖執案外人乙○○借款期間皆有確實繳納本息，且其與
    相對人間並無借貸關係，並非債務人云云。惟查，依相對人
    所提出之借據所載，抗告人雖非本件借款之債務人，但乃為
    本件借款之連帶保證人，應對第三人乙○○向相對人之本件
    借款負連帶保證責任。況抗告人對此若有爭執，要屬實體上
    問題，應待本案訴訟解決，非本件假處分程序所得審究，且
    其未具體指出原裁定有何違法之處，揆諸上首開說明，仍應
    認抗告為無理由，予以駁回。
四、據上論結，本件抗告為無理由，爰依民事訴訟法第495條之1
    第1項、第449條第1項、第95條、第78條，裁定如主文。
中　　華　　民　　國　　96　　年　　10　　月　　9 　　日
                  民事第四庭    審判長法　官  王惠一
                                      法　官　林永茂
                                      法　官　王浦傑
上為正本係照原本作成。
不得再抗告。
中　　華　　民　　國　　96　　年　　10　　月　　9 　　日
                                      書記官  謝淑玉
